【裁判字號】    89,親,88
【裁判日期】    891130
【裁判案由】    否認子女
【裁判全文】
臺灣桃園地方法院民事判決  八十九年度親字第八八號
    原      告  丙○○
    訴訟代理人  甲○○?
    被      告  乙○○
    兼右一人法  林佳珍
    定代理人
右當事人間否認子女事件，本院判決如左：
    主      文
確認被告乙○○非被告林佳珍自原告受胎所生之婚生女。
訴訟費用由被告負擔。
    事      實
甲、原告方面：
一、聲明：如主文所示。
二、陳述：原告與被告林佳珍於民國六十七年三月十三日結婚，婚後育有二子鄭宇修
    、鄭宇書，嗣於七十九年間有移民加拿大之生涯規劃，遂先由被告林佳珍攜同二
    子居住於加拿大，原告仍停留於台灣經營事業，而原告所生之女即被告乙○○係
    於八十八年九月一日出生，依民法第一千零六十二條第一項及第一千零六十三條
    第一項規定，回溯受胎期間係在被告林佳珍與原告婚姻關係存續期間，故推定為
    原告與林佳珍之婚生子女。惟此期間內原告與被告林佳珍分居台灣及加拿大兩地
    ，並無共同生活之事實，是被告乙○○確非原告所出，被告乙○○應係被告林佳
    珍自訴外人楊毅受胎所生，為此依法訴請判決如聲明。
三、證據：提出戶籍謄本、出生證明影本各乙份。
乙、被告方面：
    聲明：同意原告之請求。被告乙○○確係原告自訴外人楊毅受胎所生。
丙、本院依職權囑託國立台灣大學醫學院附設醫院鑑定被告乙○○與訴外人楊毅之血
    緣關係。
    理      由
一、本件原告主張其與被告林佳珍本係夫妻，惟婚姻關係存續中，被告林佳珍於八十
    八年九月一日在加拿大生有一女即被告乙○○之事實，為被告所不爭執，且業據
    原告提出戶籍謄本、出生證明書等件為憑，自堪信為真實。又原告主張其與被告
    林佳珍於七十九年間起即分別居住在加拿大與台灣兩地，迄今未曾再同居，被告
    乙○○應非自原告受胎所生乙節，經本院囑託國立台灣大學醫學院附設醫院鑑定
    被告乙○○與訴外人楊毅之血緣關係結果，覆稱：「無法否認（被告）乙○○為
    （訴外人）楊毅與林佳珍所生，其可能之或然率為99.999951%。」，有該院檢驗
    通知書附卷可稽，被告林佳珍亦不否認，足認被告楊裕珍非被告林佳珍與原告所
    生，是原告此部份之主張，亦屬真實。
二、按民法第一千零六十三條第一項推定之婚生子女，如夫妻之一方能證明妻非自夫
    受胎者，得於知悉子女出生之日起，一年內提起否認之訴，同條第二項定有明文
    。查被告林佳珍於八十八年九月一日生下被告乙○○，既係在其與原告婚姻關係
    存續中，則依法自應推定被告乙○○為原告與被告林佳珍之婚生子，然被告林佳
    珍受胎期間既無與原告同居之事實，且被告楊裕珍與原告間應無血緣關係，已如
    上鑑定報告所述，是原告於被告楊裕珍出生之日起一年內提起本件訴訟，於法洵
    屬有據，應予准許。
據上論結，本件原告之訴為有理由，並依民事訴訟法第七十八條、第八十五條第一項
前段，判決如主文。
中      華      民      國    八十九    年     十一     月     三十     日
                                        臺灣桃園地方法院民事第二庭
~B法      官  張淑芬
右為正本係照原本作成
如對本判決上訴須於判決送達後廿日內向本院提出上訴狀
中      華      民      國    八十九    年     十一     月     三十     日
~B法院書記官  游  誼


司法院資訊處製作；財團法人民間司法改革基金會備份。
